臺灣雲林地方法院刑事判決
111年度訴字第153號
公  訴  人  臺灣雲林地方檢察署檢察官
被      告  洪聰富



                    （現另案於法務部○○○○○○○○○                         執行中）
指定辯護人  本院公設辯護人  郭雅琳  
被      告  楊宗凱


選任辯護人  胡高誠律師
被      告  林宬胤


選任辯護人  王志中律師
上列被告等因違反毒品危害防制條例等案件，經檢察官提起公訴
（111年度偵字第881、882、1042、1328、1567、1592號），本
院判決如下：
    主  文
洪聰富犯如附表一所示之罪，各處如附表一所示之刑及沒收。應
執行有期徒刑拾壹年，併科罰金新臺幣參拾陸萬元，罰金如易服
勞役，以新臺幣壹仟元折算壹日。沒收部分併執行之。
被訴販賣第一級毒品部分，公訴不受理。 
楊宗凱共同犯如附表二所示之罪，各處如附表二所示之刑及沒收
。應執行有期徒刑貳拾年。沒收部分併執行之。
林宬胤共同犯如附表三所示之罪，各處如附表三所示之刑及沒收
。應執行有期徒刑拾捌年陸月。沒收部分併執行之。
    犯罪事實
壹、楊宗凱及林宬胤共同販賣第一級毒品海洛因及第二級毒品甲
    基安非他命予洪聰富部分（指下列一至三部分），及洪聰富
    意圖販賣而持有第一級毒品海洛因及第二級毒品甲基安非他
    命部分（指下列一至二部分）：
楊宗凱（綽號南部凱）、林宬胤及洪聰富均明知海洛因及甲基安
非他命分別係毒品危害防制條例列管之第一、二級毒品，依法均
不得持有、販賣，楊宗凱及林宬胤仍共同基於意圖販賣第一、二
級毒品以營利之犯意聯絡，分別於：
一、民國111年1月13日17時許，洪聰富與楊宗凱、林宬胤約定在
    雲林縣斗六市府中街監理站旁公園處進行交易，洪聰富坐在
    其所駕駛之自小客車內，先將現金新臺幣(下同)205萬元之
    購毒款項（其中103萬係購買海洛因，另102萬係購買甲基安
    非他命）交付予站在車旁外之楊宗凱，再由楊宗凱指示林宬
    胤將裝有海洛因一塊（重量約375公克）及甲基安非他命一
    包（重量約1公斤）之袋子，交付予具有擬販售予不特定人
    以牟利犯意之洪聰富持有之，雙方一手交錢一手交貨而完成
    交易後，隨即離開現場。
二、111年1月15日18時50分許，在屏東縣○○鎮○○路00號之302號
    房處，由洪聰富將購毒款項103萬元交予楊宗凱，其等當場
    使用洪聰富屋內之點鈔機清點金額，再由楊宗凱及林宬胤將
    海洛因一塊（重量約375公克）交付予具有擬販售予不特定
    人以牟利犯意之洪聰富持有之，而一手交錢一手交貨完成交
    易。
三、111年1月18日凌晨3時許，洪聰富先以FACETIME聯繫楊宗凱
    及林宬胤，表示欲購買第一級毒品海洛因及第二級毒品甲基
    安非他命，並約好俟晚上送貨至雲林，但尚未約定交貨地點
    。嗣洪聰富於當天中午遭警方查緝到案（詳後述），然楊宗
    凱及林宬胤尚不知此情，洪聰富主動向員警陳明上開已約定
    交易毒品之情事，並在員警監控下，以FACETIME聯繫楊宗凱
    約定在雲林縣○○市○○○路00號之三好國際酒店（下稱三好酒
    店）進行交易，楊宗凱及林宬胤遂依約於同日23時6分許，
    持第一級毒品海洛因及第二級毒品甲基安非他命至三好酒店
    11樓電梯口處欲交毒品予洪聰富，乃遭當時埋伏之警方所查
    獲，並當場扣得其等欲進行交易之如附表四所示之第一級毒
    品海洛因一塊（純度78.74％、純質淨重277.17公克、驗餘淨
    重351.71公克，含包裝袋1個）及第二級毒品甲基安非他命
    一包（純度76％、純質淨重759.93公克、驗餘淨重999.80公
    克，含包裝袋1個），而販毒未遂，另警方於楊宗凱處扣得
    其所有供上開與洪聰富聯絡使用如附表五所示之之蘋果廠牌
    iPhone7 手機1支（含門號卡1張）、與林宬胤聯絡之蘋果廠
    牌iPhone8 手機1支（含門號卡1張）、與本案販毒無涉之現
    金2萬7千元（千元鈔22張、五百元鈔10張；於林宬胤處扣得
    其所有供上開與楊宗凱聯絡使用如附表六所示之蘋果廠牌iP
    hone12手機1 支（含門號卡1張），及與本案販毒無涉之現
    金1千元（五百元鈔2張）及不知情之林宬胤母親張家琪所有
    而遭用來運送毒品之車號000-0000號自用小客車乙輛等物。
貳、洪聰富持槍拒捕、殺人未遂部分：
一、洪聰富明知具有殺傷力之制式、非制式手槍及具有殺傷力之
　　子彈，均係槍砲彈藥刀械管制條例列管之違禁物，非經中央
    主管機關許可，不得持有。竟基於非法持有制式、非制式手
    槍及子彈之犯意，於110年10月初某日，在彰化縣芬園鄉芬
    草路某處，向真實姓名、年籍不詳綽號「土豆」之成年男子
    ，以80萬元之代價，購買非制式之衝鋒槍1枝（槍枝管制編
    號：0000000000、含彈匣1個）及3把手槍（槍枝管制編號：
    0000000000、含彈匣3個、屬非制式手槍，0000000000、含
    彈匣1個、為非制式手槍，0000000000、含彈匣1個、屬制式
    手槍）及子彈一批等物，洪聰富並將該批槍彈隨身攜帶持有
    之。
二、迄至111年1月18日上午10時50分許，警方循線發現其攜帶毒
    品及槍彈藏身於屏東縣○○鎮○○路00號之租屋處，即持本院核
    發之搜索票前往該處執行搜索，洪聰富在該處3樓陽台處見
    警方欲攻堅，乃持前揭制式手槍（槍枝編號0000000000號）
    逃往上方樓層躲避，直至5樓頂之樓梯間時，因緊張且藥癮
    發作，竟突生欲與警方同歸於盡之想法，遂基於殺人及妨害
    公務之犯意，準備開槍射殺警察後再自殺，乃先在頂樓電梯
    旁之矮牆處，持手槍朝往上追捕至5樓樓梯間之警方霹靂小
    組員警吳玠霖開一槍，另員警陳東明在吳玠霖身旁掩護時，
    洪聰富又朝2人開一槍，幸該二槍均因射擊偏差，自2人身旁
    劃過並著彈於該處樓梯間之牆壁上，再反彈他處，員警聽聞
    槍聲後，隨即反轉往樓下尋求掩蔽物，而洪聰富在開槍後，
    念及員警與其素無仇怨，何必濫殺無辜，乃自行將手槍丟下
    樓，再向員警投降，員警隨即向前將之逮捕而殺人未遂。員
    警隨即在當場即屏東縣○○鎮○○路00號302室及206室等處及其
    所使用之自小客車(BNB-5871號)處，扣得與洪聰富所有與本
    案犯行有關之如附表七編號㈠所示之海洛因7包（其中5包純
    度73.19％、純質淨重85.92公克，另2包純度81.30％、純質淨
    重4.71公克，驗餘淨重共122.169公克，含包裝袋7個）、如
    附表七編號㈡所示之安非他命8包（驗餘淨重共81.0326，含
    包裝袋8個）、供聯絡購毒使用如附表八所示之蘋果廠牌iPh
    one7手機1支（含門號卡2張），及如附表九所示之上開衝鋒
    槍1枝（含彈匣1個）、手槍3枝（含彈匣5個）、子彈共267
    顆，及彈殼2顆、彈頭2顆等物。
參、案經臺灣雲林地方檢察署（下稱雲林地檢署）檢察官指揮雲
    林縣警察局刑事大隊及彰化縣警察局刑事警察大隊移送偵查
    起訴。
    理  由
甲、有罪部分：
壹、證據能力部分：
一、證人連惠真111年1月18日、洪聰富111年1月25日之警詢筆錄
    ：按被告以外之人（包括證人、鑑定人、告訴人、被害人及
    共同被告等）於審判外之言詞或書面陳述，為所謂傳聞證據
    ，由於傳聞證據有悖於法院直接審理及言詞審理之精神，妨
    害當事人之反對詰問權，影響程序正義之實現，除法律有規
    定者（例如刑事訴訟法第159條第2項、第159條之1至第159
    條之5、第206條等）外，原則上不具證據能力。經查，證人
    連惠真111年1月18日、洪聰富111年1月25日在警局之證述（
    881偵卷第11至15、141至161頁），乃被告楊宗凱、林宬胤
    以外之人於審判外所為之言詞陳述，屬傳聞證據，被告楊宗
    凱之辯護人於本院準備程序、審理中既爭執證人連惠真、洪
    聰富警詢筆錄之證據能力（本院卷一第218頁；本院卷二第1
    23至124頁）；被告林宬胤之辯護人於本院準備程序、審理
    中既爭執證人洪聰富警詢筆錄之證據能力（本院卷一第254
    頁；本院卷二第123頁），檢察官又未舉出證人該等警詢筆
    錄有何刑事訴訟法第159條之2所定例外得為證據之情形，是
    依前揭規定，自無證據能力。
二、按被告以外之人於審判外之言詞或書面陳述，除法律有規定
    者外，不得作為證據；被告以外之人於審判外之陳述，雖不
    符刑事訴訟法第159條之1至第159條之4規定，而經當事人於
    審判程序同意作為證據，法院審酌該言詞陳述或書面陳述作
    成時之情況，認為適當者，亦得為證據，同法第159條第1項
    、第159條之5第1項分別定有明文。經查，本判決所引用其
    餘被告以外之人於審判外之言詞或書面陳述，除被告楊宗凱
    、林宬胤爭執上述一之證據能力外，檢察官、被告等及辯護
    人等於本院準備程序及審理時，就其餘證據之證據能力均未
    爭執，且同意當作證據使用，經審酌該等言詞或書面陳述作
    成時並無違法或不當之情況，亦無違法取證等瑕疵，且與待
    證事實具有關聯性，認以之作為證據應屬適當，均有證據能
    力。其餘認定本案犯罪事實之非供述證據，查無違反法定程
    序取得之情，依刑事訴訟法第158條之4規定反面解釋，亦具
    有證據能力。　　
貳、認定犯罪事實所憑之證據及理由
一、被告洪聰富對上開犯罪事實於警詢、偵查中及本院準備程序
    、審理時均坦承不諱；被告楊宗凱固承認其在111年1月13日
    、111年1月15日有跟林宬胤借車，並由其駕駛，一同在前揭
    時、地與洪聰富碰面，111年1月13日並有交付東西予被告洪
    聰富，111年1月15日在302號房內有看到點鈔機，及111年1
    月18日有前去三好酒店要與洪聰富碰面，要上樓時其已確知
    該袋欲交付予洪聰富之物品係第二級毒品甲基安非他命，其
    承認111年1月18日有運輸第二級毒品甲基安非他命等事實，
    惟矢口否認涉有共同販賣第一、二級毒品之犯行，辯稱：㈠1
    11年1月13日是要送益生飲禮盒給「魚板」之男子，「魚板
    」之真實姓名、年籍住所伊均不知，禮盒當時是紙盒裝，有
    提袋，形狀是長方形的，一開始是放在副駕駛座，林宬胤有
    看到。當天到達後，「魚板」沒到，叫伊把禮盒放在公園，
    放好後伊要上車回高雄時，「魚板」的老大即洪聰富突然開
    車出現在公園，叫伊把禮盒交給他，洪聰富說會幫忙交給「
    魚板」，可能是「魚板」叫洪聰富過來拿的，當天並非交付
    毒品。㈡111年1月15日是「魚板」要介紹洪聰富給伊認識才
    去屏東，當時是在洪聰富處聊天等「魚板」，伊當天所提物
    品是益生飲禮盒，是要給另一個朋友的，並不是要給洪聰富
    。現場除了洪聰富、林宬胤和伊，還有洪聰富的女友，當天
    伊和林宬胤有看到洪聰富在伊等面前吸食毒品。後來伊等有
    一起去華僑市場附近吃晚餐，吃完約晚上12時至凌晨1時許
    ，伊有再返回302號房去拿取伊所帶要送人而忘記拿走之益
    生飲禮盒。㈢111年1月18日是因洪聰富當天凌晨3點多，就有
    用FACETIME聯繫伊，說身體不舒服，要伊幫忙去伊家附近高
    雄大寮區某農田中間幫洪聰富取東西，伊因知道洪聰富之前
    曾對人開槍，及111年1月15日有請伊吃飯喝酒，才幫忙去取
    ，後來又送去三好酒店給洪聰富，當時伊到三好酒店樓下時
    才看紙袋裡面的東西，伊猜是毒品，因為有用牛皮紙袋包起
    來，另外一個是用保鮮膜包起來。當時紙袋放在副駕駛座，
    林宬胤應該有看到，林宬胤有幫伊把紙袋提下車，林宬胤或
    許也知道是毒品，因為林宬胤之前也有看到洪聰富在施用毒
    品，但伊僅知悉有甲基安非他命，不知道裡面有海洛因，也
    沒有販賣毒品給洪聰富云云（本院卷第204至210頁）；被告
    林宬胤固承認111年1月13日、111年1月15日及111年1月18日
    均有借車給楊宗凱，並由楊宗凱駕駛，一同在前揭時、地與
    洪聰富碰面，111年1月13日是楊宗凱指示其把手提袋交付給
    洪聰富，111年1月15日其有幫忙提紅色手提袋上去302號房
    ，楊宗凱有將該紅色手提袋交付給洪聰富，洪聰富老婆（應
    是女友）有拿一袋物品交給楊宗凱，後來去餐廳用餐後，楊
    宗凱有再返回302號房去拿洪聰富老婆所交付那袋物品離開
    ，在302號房內其有看到點鈔機；111年1月18日楊宗凱有指
    示其提一袋物品打算上樓交付給洪聰富等事實，惟矢口否認
    涉有共同販賣第一、二級毒品之犯行，辯稱：㈠111年1月13
    日楊宗凱並沒有說要去哪裡或去找誰，伊根本不知道楊宗凱
    去找洪聰富做什麼，車上楊宗凱有講電話，伊當時不知楊宗
    凱跟誰講電話，現在回想起來應該是跟洪聰富講電話。當時
    車內後座有放手提袋，是紙袋，裡面是一顆很像球的東西，
    好像用保鮮膜包起來，是圓形的。伊問過楊宗凱是什麼，但
    楊宗凱不想跟伊講，伊就不敢再問。車子到達斗六公園那邊
    ，楊宗凱叫伊把紙袋先丟在草叢，再讓楊宗凱朋友自己去撿
    ，後來楊宗凱朋友突然開車出現，楊宗凱有去並對方車邊，
    楊宗凱叫伊把紙袋撿起來，用跑的拿去給他朋友，他朋友坐
    在車子裡面。楊宗凱從對方車邊回來後，有拿一個紙袋回來
    再上車，紙袋包得很好，但伊不敢問楊宗凱裡面是什麼。㈡1
    11年1月15日到屏東縣○○鎮○○路00號302號房，楊宗凱把紅色
    袋子交給洪聰富後，洪聰富的老婆有拿一個紙袋給楊宗凱，
    袋子的樣式伊忘記了，也是包得好好的，楊宗凱就收下，伊
    不知道內容物是什麼東西。在302號房總共有伊、楊宗凱、
    洪聰富、洪聰富的老婆，洪聰富的老婆有跟楊宗凱、洪聰富
    聊天，也有拿一罐飲料給伊喝，伊在旁邊玩手機。在302號
    房時沒有說要特別等誰，就是閒聊，後來有去餐廳吃飯喝酒
    。後來伊開車載被告楊宗凱回大寮時，洪聰富的老婆給楊宗
    凱的那袋東西有在車上，楊宗凱下車時拿走了。一開始楊宗
    凱交給洪聰富的是紅色的紙袋，但洪聰富的老婆給楊宗凱的
    那袋東西，伊忘記是什麼顏色的，但確定不是紅色的。㈢111
    年1月18日，楊宗凱借車說要去雲林找朋友，但沒講要找誰
    ，車上後座有一袋手提袋，上面壓著一罐飲料，剛好把手提
    袋封口封住，伊看不到裡面的東西。在車上楊宗凱沒有接聽
    電話，但楊宗凱請伊幫忙打給手機裡一個叫富哥的人問地址
    ，問完就直接開去三好酒店，到地下室以後，楊宗凱請伊幫
    忙拿後座那一袋東西跟他走，出電梯就被一大群警察押了。
    被警察押時東西都灑出來，灑出來時伊才知道是毒品云云（
    本院卷一第240至246頁）。
二、惟查：
  ㈠被告楊宗凱、林宬胤固以前詞為辯，然參以被告楊宗凱、林
    宬胤上開自承、辯稱之事實可知，其等間對於111年1月13日
    究係將物品交付何人、物品形狀、放置位置，楊宗凱有無拿
    東西上車；111年1月15日楊宗凱有無在302號房交付紅色手
    提袋物品給洪聰富、洪聰富女友連惠真在該房間內有無交付
    一袋東西給楊宗凱、楊宗凱有無在該房內要等人、嗣餐後楊
    宗凱有無再回302號房取走連惠真交付之那一袋東西；111年
    1月18日紙袋究係放在車上何處等情，均供述不一，其等2人
    既係一起活動，所述為何互有齣齬矛盾，已有可疑。再參諸
    證人即同案被告洪聰富業於111年1月28日偵查中已證稱其確
    有於111年1月13日、111年1月15日、111年1月18日分別3次
    向楊宗凱、林宬胤購買第一級毒品海洛因、第二級毒品甲基
    安非他命等情灼然甚明，核與證人連惠真於111年1月18日偵
    查中證述111年1月13日、111年1月15日所看見之購毒情節大
    致相符，而證人連惠真於本院111年6月8日審理時到庭具結
    證述時，亦再一次證稱：111年1月13日楊宗凱、林宬胤一人
    拿錢、一人拿毒品，伊在偵查中所述正確，洪聰富當時有跟
    她說金額是205萬元，111年1月15日有看到桌下多一包東西
    ，其看形狀像磚塊及顏色，就猜得出是海洛因等語（本院卷
    二第209、211、212、231、233頁），參以被告洪聰富、證
    人連惠真與被告楊宗凱、林宬胤間僅有數面之緣，其等間並
    未有何仇恨過節，此為被告楊宗凱、林宬胤所不爭執，則證
    人洪聰富、連惠真實無莫名故意設詞誣陷之動機及可能。再
    者，趨吉避兇乃人之天性，檢視證人洪聰富上開購毒證詞可
    知，洪聰富因上開證述內容，不僅未能獲利，反將使其本身
    受到意圖販賣而持有第一級毒品海洛因、第二級毒品甲基安
    非他命罪之追訴處罰，據此可知，此對洪聰富而言乃損人不
    利己之情事，益難想像洪聰富有故為虛偽、故為誣陷之必要
    。更何況被告楊宗凱上開所辯：111年1月13日要送禮給真實
    姓名、年籍住所均不知之「魚板」，而將之先丟在草叢，後
    來洪聰富突然出現取貨、111年1月15日是「魚板」要介紹其
    認識洪聰富，先在302號房等「魚板」、111年1月18日是其
    先去田裡幫洪聰富取物，欲送交給洪聰富云云，其所辯情節
    ，明顯與洪聰富、林宬胤所述均有所出入或矛盾，且所辯情
    節匪夷所思，明顯與常情、經驗法則均有所違背，實難以採
    信。
  ㈡又被告楊宗凱雖辯稱：111年1月13日、111年1月15日不是拿
    毒品，111年1月18日其只知道袋內有第二級毒品甲基安非他
    命，不知有第一級毒品海洛因云云；及被告林宬胤辯稱上開
    3次其均不知所拿袋內物品是毒品云云，然參諸被告楊宗凱
    於111年1月19日羈押訊問中自承：「（問：那個富哥叫我幫
    他找海洛因、甲基安非他命」、「（問：你從高雄出發的時
    候，這個裝有海洛因、甲基安非他命的袋子，就在你那邊了
    嗎？是」、「（問：你這個時候就知道這個袋子裡面，有裝
    海洛因跟甲基安非他命嗎？）知道」等語明確（見聲羈12號
    卷第48至49頁），足認被告楊宗凱上開所辯不知有海洛因云
    云云，顯非可採。再觀之111年1月13日、111年1月15日、11
    1年1月18日這3次交易之毒品數量均非少量，價值均達百萬
    元以上，且販毒乃違法且係甚重之罪，販毒者為躲避員警查
    緝，衡情均畏懼不相干之人知悉，故會選擇謹慎隱密為之，
    實無可能將此價高之毒品，任意交由不知情之第三人攜帶之
    理，更無將之任意交由無犯意聯絡之人持之，增加敗露事跡
    或遭侵吞風險之可能，準此，被告林宬胤辯稱不知提取物品
    為毒品、無犯意聯絡云云，亦均屬卸責之詞，顯屬無稽。 
  ㈢至證人洪聰富雖曾於本院111年6月15日審理時到庭具結改證
    稱：上開3次毒品交易，因純度不足，後來均退貨退錢，未
    交易完成云云，然觀之證人洪聰富在該次審理中，不斷推說
    其因病記憶不清楚了，且就111年1月13日連惠真有無在車上
    、其有無下車交易、有無給錢、給多少錢、警詢及偵訊所述
    是否正確、有無記憶不情之情形、為何未在警詢及偵訊提及
    退貨退錢、扣案之毒品究係向何人購買所剩等情，證人洪聰
    富所述明顯前後不符，反反覆覆，虛虛實實，但對於與被告
    楊宗凱、林宬胤販毒無涉之販賣予陳沛琪之毒品來源、當時
    海洛因之交易價格、市場波動，及不認識「魚板」等情，其
    又能詳細清晰地答覆（本院卷二第125至206頁），據此可知
    ，證人洪聰富在該次審理中對於上開3次向楊宗凱購毒之情
    節有故為迴護、故意避重就輕之情甚明，就此部分之憑信性
    委有可疑，自以其偵訊中所述已完成毒品交易較為可採。且
    其所稱因純度不足有退貨退錢乙節，參以證人洪聰富於偵查
    中完全未提及，被告楊宗凱、林宬胤亦未曾提及，且111年1
    月13日、111年1月15日、111年1月18日這3次交易量均非小
    ，且係連續短時間內為之，苟有純度不足之情形，實無可能
    會有如此密集交易情形，此尚與交易常情有違，職是，證人
    洪聰富故為迴護之詞，顯不足採信。再參諸被告洪聰富於本
    院111年6月15日就扣案毒品又供稱係楊宗凱幫伊帶來的等語
    （本院卷三第161至162頁），亦與被告洪聰富於偵查中所述
    向楊宗凱購毒乙節相符，因認被告洪聰富確有向被告楊宗凱
    、林宬胤為上開3次購毒行為屬實。
　㈣此外，並有楊宗凱、林宬胤出具之自願受搜索同意書、雲林
    縣警察局111年1月18日搜索扣押筆錄（三好酒店）、扣押物
    品目錄表、斗六市○○街00號公園旁公園之監視器翻拍照片、
    屏東縣○○鎮○○路00號停車場監視器翻拍照片2張、雲林縣警
    察局複式指認表、楊宗凱、林宬胤之相片影像資料查詢結果
    、雲林縣警察局手持式拉曼光譜分析儀毒品初篩檢測報告、
    毒品初篩檢測照片、內政部警政署刑事警察局111年2月23日
    刑鑑字第1110016745號鑑定書、法務部調查局濫用藥物實驗
    室111年3月10日調科壹字第11123004020號鑑定書、110年10
    月4日路口監視器翻拍照片10張、110年10月6至7日路口監視
    器翻拍照片8張、車牌號碼000-0000號車輛詳細資料報表、
    本院111年度聲搜字第27號搜索票、雲林縣警察局刑事警察
    大隊111年1月18日搜索扣押筆錄（受搜索人：洪聰富／執行
    處所：屏東縣○○鎮○○路00號302、206號房及被告洪聰富使用
    車輛）、扣押物品目錄表、被告洪聰富於屏東縣東港鎮租屋
    處監視器翻拍畫面、蒐證及扣案物照片10張、雲林縣警察局
    槍枝性能檢測報告表、槍枝初檢照片、衛生福利部草屯療養
    院111年1月19日草療鑑字第1110100141號鑑驗書、內政部警
    政署刑事警察局111年2月10日刑鑑字第1110010913號鑑定書
    、雲林縣警察局111年2月11日雲警鑑字第1112100039號函暨
    所附之雲林縣警察局刑案現場勘察報告（含刑案現場照片、
    證物清單、勘察採證同意書）、法務部調查局濫用藥物實驗
    室111年3月10日調科壹字第11123004000號鑑定書、屏東縣○
    ○鎮○○路00號室內監視器翻拍照片4張、於三好酒店之蒐證照
    片7張、本院111年度聲搜字第20號、雲林縣警察局刑事警察
    大隊111年1月18日搜索扣押筆錄（執行處所：雲林縣○○市○○
    街00號4樓）、扣押物品目錄表、被告洪聰富指認開槍照片
    、位置圖、衛生福利部草屯療養院111年2月11日草療鑑字第
    1110100240號鑑驗書等附卷可稽，復有海洛因磚1塊、安非
    他命1包、海洛因7包、甲基安非他命8包、被告洪聰富所有
    之iPhone7手機1支（含門號卡2張）、被告楊宗凱持有之iPh
    one8手機1支（含門號卡1張）、iPhone7手機1支（含門號卡
    1張）、被告林宬胤持有之iPhone12手機1支（含門號卡1張
    ）、車牌號碼000-0000號自小客車1部扣案可佐。
三、上開111年1月18日在被告楊宗凱、林宬胤處扣案之塊磚檢  
    品1塊，經送驗結果，確含第一級毒品海洛因成分（純度78.
    74％、純質淨重277.17公克、驗餘淨重351.71公克，含包裝
    袋1個），有上開法務部調查局濫用藥物實驗室111年3月10
    日調科壹字第11123004020號鑑定書在卷足憑；扣案之白色
    晶體1包，經送驗結果，確含第二級毒品甲基安非他命成分
    （純度76％、純質淨重759.93公克、驗餘淨重999.80公克，
    含包裝袋1個），有上開內政部警政署刑事警察局111年2月2
    3日刑鑑字第1110016745號鑑定書可證。又111年1月18日在
    被告洪聰富處扣得之白色粉末、白色塊狀物7包，其中送驗
    碎塊狀檢品5包，經檢驗均含第一級毒品海洛因成分（合計
    淨重117.39公克，純度73.19%，純質淨重85.92公克）；其
    中送驗粉末檢品2包，經檢驗均含第一級毒品海洛因成分（
    合計淨重5.79公克、純度81.30%，純質淨重4.71公克），合
    計上開海洛因7包（驗餘淨重共122.169公克）；而扣案之晶
    體8包，經送驗結果，確含第二級毒品甲基安非他命成分（
    驗餘淨重共81.0326公克），有法務部調查局濫用藥物實驗
    室111年3月10日調科壹字第11123004000號鑑定書、衛生福
    利部草屯療養院111年1月19日草療鑑字第1110100141號鑑驗
    書附卷可稽。
四、扣案之槍、彈送驗結果，認「一送鑑衝鋒槍1枝（槍枝管制
    編號0000000000，含彈匣1個），認係非制式衝鋒槍，由仿B
    &T廠MP9型衝鋒槍外型製造之槍枝，組裝已貫通之金屬槍管
    而成，擊發功能正常，可供擊發適用子彈使用，認具殺傷力
    。二送鑑子彈267顆，鑑定情形如下：㈠91顆，認係研判均係
    口徑9x19mm制式子彈，採樣30顆試射，均可擊發，認具殺傷
    力。㈡159顆，認均係非制式子彈，由口徑9mm制式空包彈組
    合直徑約8.9mm金屬彈頭而成，採樣50顆試射，均可擊發，
    認具殺傷力。㈢2顆，認係研判均係口徑9x19mm制式子彈，彈
    底發現撞擊痕跡，採樣1顆試射，可擊發，認具殺傷力。㈣15
    顆，認均係非制式子彈，由金屬彈殼組合直徑約9.0mm金屬
    彈頭而成，採樣5顆試射，均可擊發，認具殺傷力。送鑑手
    槍1枝（槍枝管制編號0000000000，含彈匣3個），認係非制
    式手槍，由仿GLOCK廠43型手槍外型製造之槍枝，組裝已貫
    通之金屬槍管而成，擊發功能正常，可供擊發適用子彈使用
    ，認具殺傷力。送鑑手槍1枝（槍枝管制編號0000000000，
    含彈匣1個），認係非制式手槍，由仿手槍外型製造之槍枝
    ，組裝已貫通之金屬搶管而成，擊發功能正常，可供擊發適
    用子彈使用，認具殺傷力。送鑑手槍1枝（槍枝管制編號00
    00000000，含彈匣1個），研判係口徑9x19mm制式手槍，為
    義大利BERETTA廠92FS型，槍號為L54763Z，槍管内具6條右
    旋來復線，擊發功能正常，可供擊發同口徑制式子彈使用，
    認具殺傷力。送鑑彈殼2顆，鑑定情形如下：㈠1顆，認係已
    擊發遭截短之口徑9mm制式空包彈彈殼。㈡1顆，認係已擊發
    遭截短之口徑9mm制式空包彈彈殼。送鑑彈頭2顆，鑑定情
    形如下：㈠1顆，認係直徑約8.9mm之非制式金屬彈頭，其上
    具刮擦痕。㈡1顆，認係直徑約8.9mm之非制式金屬彈頭，其
    上具刮擦痕。比對結果：送鑑手槍（槍枝管制編號00000000
    00）試射彈殼、頭，經與同案送鑑彈殼2顆及彈頭2顆比對結
    果，其中彈殼2顆 ，其彈底特徵紋痕均相吻合，認均係由該
    槍枝所擊發」等情，有上開內政部警政署刑事警察局111年2
    月10日刑鑑字第1110010913號鑑定書在卷足證（881號偵卷
    第283至294頁）；又本院依職權將上開未試射之子彈送驗結
    果，經試射，均可擊發，亦均認具殺傷力等情，亦有上開內
    政部警政署刑事警察局111年5月16日刑鑑字第1110052172號
    鑑定書（本院卷二第17頁）在卷可佐。 
五、按毒品危害防制條例第4條規定之販賣毒品罪，係以行為人
    意圖營利而為販入或賣出毒品，為其要件；與販賣規模、動
    機無涉；其實際上是否因而獲利，以及所獲之利益究竟是來
    自販入、賣出價差、毒品數量折扣，均非所問。又販賣毒品
    係違法行為，非可公然為之，而毒品亦無公定價格，係可任
    意分裝增減分量及純度，且每次買賣之價格、數量，亦隨時
    依雙方之關係深淺、資力、需求量、對行情之認知、來源是
    否充裕、查緝是否嚴緊、購買者被查獲時供述購買對象之可
    能風險之評估等因素，而異其標準，機動調整，非可一概論
    之。實務上販賣之利得，除非經行為人詳細供出所販賣之毒
    品之進價及售價，且數量俱臻明確外，實難察得其交易實情
    ，然販賣者從價差或量差中牟利，方式雖異，惟其販賣行為
    意在營利則屬同一。從而，舉凡「有償交易」，除足以反證
    行為人確係另基於某種非圖利本意之關係外，通常尚難因無
    法查悉其精確之販入價格，作為是否高價賣出之比較，諉以
    無營利之意思，而阻卻販賣犯行之追訴（最高法院109年度
    台上字第5138號判決意旨參照）。查被告楊宗凱、林宬胤就
    上開犯罪事實壹、一至三部分雖均否認有進行毒品交易，惟
    衡情販毒乃屬極重之罪，倘非有利可圖，其等殊無甘冒遭查
    獲之極大風險，平白無故義務性、服務性提供他人毒品，是
    足認被告楊宗凱、林宬胤主觀上均有販賣第一級毒品或販賣
    第二級毒品營利之意圖無誤。
六、綜上所述，本案事證明確，被告3人之上開犯行，均堪以認
    定，均應依法論科。　
參、論罪科刑：
 一、被告洪聰富部分：
 ㈠按販賣毒品罪之處罰基礎，在於行為人意圖營利，將持有之毒
   品讓與他人，使之擴散蔓延，其惡性表徵在散布之意涵上。
   是行為人意圖營利而購入毒品，其主觀上雖認知係為銷售營
   利，客觀上並有購入毒品之行為，惟仍須對外銷售，始為販
   賣行為之具體實現。因而行為人意圖營利而購入毒品後，在
   尚未尋找買主前，即為警查獲，既未對外銷售或行銷，難認
   其意圖營利而購入毒品之行為，與該罪之構成要件實現具有
   必要關聯性，即非屬著手販賣之行為，應僅成立意圖販賣而
   持有毒品罪（最高法院111年度台上字第817號判決意旨參照
   ）。是就上開犯罪事實壹、一部分所為，係犯毒品危害防制
   條例第5條第1項、第2項之意圖販賣而持有第一級、第二級毒
   品罪。其以一行為觸犯上開二罪，應從一重以意圖販賣而持
   有第一級毒品罪論處。
 ㈡就上開犯罪事實壹、二部分所為，係犯毒品危害防制條例第5
   條第1項之意圖販賣而持有第一級毒品罪。
 ㈢按非法持有、寄藏、出借槍砲彈藥刀械等違禁物，所侵害者為
   社會法益，如所持有、寄藏或出借客體之種類相同（如同為
   手槍，或同為子彈者），縱令同種類之客體有數個（如數枝
   手槍、數顆子彈），仍為單純一罪，不發生想像競合犯之問
   題；若同時持有、寄藏或出借二不相同種類之客體（如同時
   持有手槍及子彈），則為一行為觸犯數罪名之想像競合犯（
   最高法院82年度台上字第5303號判決意旨參照）。就上開犯
   罪事實貳、一部分所為，係犯槍砲彈藥刀械管制條例第7條第
   4項未經許可持有具殺傷力之制式手槍罪，及同條例第12條第
   4項未經許可持有具殺傷力之子彈罪，其以一行為觸犯上開二
   罪，為想像競合犯，應從一重以持有具殺傷力之制式手槍罪
   論處。
㈣就上開犯罪事實貳、二部分所為，係犯刑法第135條第1項之妨
  害公務罪，及刑法第271條第2項、第1項（起訴書漏載）之殺
  人未遂罪。其先對員警吳玠霖開槍，再對員警吳玠霖、陳東明
  開槍，為接續犯；持槍同時對員警吳玠霖、陳東明開槍，為想
  像競合犯，及其以一行為觸犯上開妨害公務、殺人未遂二罪，
  應從一重以殺人未遂罪論處。
㈤ 被告洪聰富所犯上開4罪間，犯意各別，行為互殊，應予以分
   論併罰。其辯護人主張意圖販賣而持有毒品罪部分，有接續
   犯之適用云云（本院卷三第276頁）尚非有據。
二、被告楊宗凱及林宬胤部分：
㈠就上開犯罪事實壹、一部分所為，均係犯毒品危害防制條例第4
  條第第1項之販賣第一級毒品，及同條例第2項販賣第二級毒品
  罪。被告2人持有第一級毒品海洛因，或持有第二級毒品甲基
  安非他命後進而販賣，其持有之低度行為各為其後續販賣之高
  度行為所吸收，皆不另論罪。其等以一行為觸犯上開二罪，均
  應從一重論以販賣第一級毒品之罪。其等2人就上開犯行間，
  有犯意聯絡及行為分擔，均為共同正犯。
㈡就上開犯罪事實壹、二部分所為，均係犯毒品危害防制條例第
  四條第第1項之販賣第一級毒品罪，被告2人持有毒品之低度行
  為為販賣之高度行為所吸收，不另論罪。其等2人就上開犯行
  間，有犯意聯絡及行為分擔，均為共同正犯。
㈢刑法學理上所謂「陷害教唆」，係指行為人原不具犯罪之故意
  ，惟因有偵查犯罪權限之人員設計教唆，始萌生犯意，進而著
  手實行犯罪構成要件行為，此項犯意誘發型之誘捕偵查，因係
  偵查犯罪之人員以引誘、教唆犯罪之不正當手段，使原無犯罪
  意思或傾向之人萌生犯意，待其形式上符合著手於犯罪行為之
  實行時，再予逮捕，因嚴重違反刑罰預防目的及正當法律程序
  原則，此種以不正當手段入人於罪，縱其目的在於查緝犯罪，
  但其手段顯然違反憲法對於基本人權之保障，且已逾越偵查犯
  罪之必要程度，對於公共利益之維護並無意義，自當予以禁止
  。至於刑事偵查技術上所謂「釣魚」，係指對於原已犯罪或具
  有犯罪故意之人，以設計引誘之方式，佯與之為對合行為，使
  其暴露犯罪事證，再加以逮捕或偵辦者而言，此項機會提供型
  之誘捕行為，純屬偵查犯罪技巧之範疇，因無故意入人於罪之
  教唆犯意，亦不具使人發生犯罪決意之行為，並未違反憲法對
  於基本人權之保障，且於公共利益之維護有其必要性。故前開
  「釣魚」之偵查作為，既未逸脫正常手段，自不能指為違法（
  最高法院109年度台上字第5611號判決要旨可資參照）。經查
  ，本案係因被告洪聰富於111年1月18日凌晨3時許，先以FACET
  IME聯繫楊宗凱，表示欲購買第一級毒品海洛因及第二級毒品
  甲基安非他命，並約好俟晚上送貨至雲林，但尚未約定交貨地
  點，嗣被告洪聰富於當天中午遭警方查緝到案，即主動向員警
  供承上開已約定毒品交易之情事，嗣在員警監控下，以FACETI
  ME聯繫被告楊宗凱約定在三好酒店進行交易，而被告楊宗凱及
  林宬胤亦確實依約於同日23時6分許，持第一級毒品海洛因及
  第二級毒品甲基安非他命至三好酒店11樓電梯口處欲交毒品予
  被告洪聰富，因而遭當時埋伏之員警當場查獲等情，業據被告
  楊宗凱於警詢中供述明確，且參諸被告楊宗凱亦不否認其與被
  告楊宗凱有於111年1月18日凌晨3時許，先以FACETIME聯繫過
  ，及其當日係欲送毒品來給被告洪聰富等情，顯見被告楊宗凱
  、林宬胤於為警查獲前，即已先與被告洪聰富有交易毒品之意
  欲，並非查緝警員施以不法引誘，被告楊宗凱、林宬胤始萌生
  未曾存在之販毒意欲，查緝警員僅係利用機會加以誘捕，對於
  被告楊宗凱、林宬胤仍係出於販賣毒品之故意，並不生何影響
  。被告楊宗凱、林宬胤既有販賣毒品之意思，客觀上又已著手
  於販賣行為，僅因購毒者被告洪聰富嗣後已係無實際上買受毒
  品之真意，致事實上不能完成買賣，是本案被告楊宗凱、林宬
  胤販賣毒品之行為，僅能論以販賣未遂。是就上開犯罪事實壹
  、三部分所為，均係犯毒品危害防制條例第4條第6項、第1項
  之販賣第一級毒品未遂，及第4條第2項販賣第二級毒品未遂罪
  ，被告2人持有第一、二級毒品之低度行為，各為販賣之高度
  行為所吸收，均不另論罪。其等以一行為觸犯上開二罪，均應
  從一重論以販賣第一級毒品未遂罪。其等2人就上開犯行間，
  有犯意聯絡及行為分擔，均為共同正犯。
三、被告洪聰富刑之減輕事由：　
㈠按毒品危害防制條例第17條第2項規定：「犯第4條至第8條之罪
  罪於偵查及歷次審判中均自白者，減輕其刑」，旨在鼓勵犯罪
  行為人之悛悔，同時使偵、審機關易於發現真實，以利毒品之
  查緝，俾收防制毒品危害之效。查本案被告洪聰富於偵查及審
  判中就上開犯罪事實壹、一及壹、二部分所為犯行均坦承，已
  如前述，合於偵審自白減刑之要件，爰均依毒品危害防制條例
  第17條第2項之規定均減輕其刑。
㈡另按毒品危害防制條例第17條第1項規定為：「犯第4條至第8條
  、第10條或第11條之罪，供出毒品來源，因而查獲其他正犯或
  共犯者，減輕或免除其刑」，其立法旨意在於鼓勵被告具體提
  供其毒品上游，擴大追查毒品來源，俾有效斷絕毒品之供給，
  以杜絕毒品泛濫，祇須被告願意供出毒品來源之上手，因而查
  獲其他正犯或共犯者，即可邀減輕或免除其刑之寬典。所謂「
  供出毒品來源，因而查獲」，係指被告翔實供出毒品來源之具
  體事證，因而使有偵查（或調查）犯罪職權之公務員知悉而對
  之發動偵查（或調查），並因而查獲者而言。查被告洪聰富就
  上開犯罪事實壹購毒部分，業於警詢時供稱其係向被告楊宗凱
  、林宬胤購買，並以FACETIME聯繫被告楊宗凱，因而於111年1
  月18日查獲本案被告楊宗凱、林宬胤共同販毒犯行乙情甚明，
  是本案確有因被告洪聰富上開供述而查獲上手之情，就上開犯
  罪事實壹、一及壹、二部分，均符合毒品危害防制條例第17條
  第1項所定「供出毒品來源，因而查獲」之要件，爰依該項規
  定減輕其刑，又該項設有免除其刑之規定，並依刑法第66條但
  書規定，得減輕其刑至三分之二。
㈢又刑法第71條第2 項規定「有二種以上之減輕者，先依較少之
  數減輕之」。因被告洪聰富所犯上開意圖販賣而持有毒品之罪
  ，因毒品危害防制條例第17條第1 項規定，最多得減輕至三分
  之二，故被告洪聰富就上開犯罪事實壹、一及壹、二所示犯行
  ，均應先依毒品危害防制條例第17條第2項規定（最多得減輕
  至二分之一）減輕後，再依同條例第17條第1項規定遞減之。
㈣被告洪聰富之辯護人雖主張就意圖販賣而持有毒品罪部分，應
  有自首之適用等語（本院卷三第276頁），然被告洪聰富遭查
  獲時持有上開大量毒品，員警依辦案經驗及毒品保存不易之特
  性，當屬有具體事證而足以合理推論被告洪聰富具有販賣之意
  圖，要可認定，是尚難遽認有自首之適用。
㈤按「已著手於犯罪行為之實行，而因己意中止或防止其結果之
  發生者，減輕或免除其刑。結果之不發生，非防止行為所致，
  而行為人已盡力為防止行為者，亦同。」刑法第27條第1 項定
  有明文。此即中止未遂（中止犯）及準中止未遂（準中止犯）
  之規定。所謂「因己意」，僅須出於行為人自願之意思，而非
  受外界足以形成障礙之事由或行為人誤以為存在之外界障礙事
  由之影響，即足當之，至於動機是否具有倫理性、道德性，則
  非所問，故未遂犯係因被害人之求饒而自主放棄犯罪行為之實
  行或為防止其結果發生之行為者，亦應屬中止未遂。簡言之，
  著手於犯罪行為之實行後，「縱使得以遂行，卻不欲遂行」、
  「縱使欲遂行，卻不得遂行」，前者為「因己意」中止，後者
  為「非因己意」中止，乃屬判斷中止未遂、障礙未遂區別之基
  本標準（最高法院103年台上字第4109號判決參照）。查被告
  洪聰富在遭警圍捕時，持有上開槍彈而對員警射擊，衡之槍彈
  之危險性，被告洪聰富若有意繼續遂行殺人犯行，以當時之客
  觀情狀，實難完全排除其完成殺人犯行，然其既突然念及員警
  與其素無仇怨，何必濫殺無辜，逕而自行放棄原殺人念頭，堪
  認其係因己意而中止犯行，然被告洪聰富之行為仍對員警吳玠
  霖、陳東明造成精神上損害，衡其所為之犯罪手段及情節，認
  不宜免除其刑，爰依刑法第27條第1項規定，按既遂犯之刑減
  輕之，且依刑法第66條後段規定，其減輕得減至三分之二。至
  被告洪聰富既成立中止未遂，即無再依普通未遂遞減其刑，附
  此敘明。
㈥復按刑之量定，為求個案裁判之妥當性，法律固賦予法院裁量
  權，但此項裁量權之行使，除應依刑法第57條規定，審酌行為
  人及其行為等一切情狀，為整體之評價，並應顧及比例原則與
  平等原則，使罪刑均衡，輕重得宜，以契合社會之法律感情。
  又刑法第59條規定犯罪之情狀可憫恕者，得酌量減輕其刑，其
  所謂「犯罪之情狀」，與同法第57條規定科刑時應審酌之一切
  情狀，並非有截然不同之領域，於裁判上酌減其刑時，應就犯
  罪一切情狀（包括第57條所列舉之10款事項），予以全盤考量
  ，審酌其犯罪有無可憫恕之事由（即有無特殊之原因與環境，
  在客觀上足以引起一般同情，以及宣告法定低度刑，是否猶嫌
  過重等等），以為判斷（最高法院95年度台上字第6157號判決
  意旨參照）。又按刑法第59條之減輕其刑，係裁判上之減輕，
  必以犯罪之情狀可憫恕，認為宣告法定最低度之刑猶嫌過重者
  ，始有其適用；如別有法定減輕之事由，應先依法定減輕事由
  減輕其刑後，猶嫌過重時，始得為之；若有二種以上法定減輕
  事由，仍應先依法定減輕事由遞減其刑後，猶嫌過重時，始得
  再依刑法第59條規定酌減其刑（最高法院88年度台上字第1862
  號判決意旨可資參照）。被告洪聰富之辯護人雖主張就被告洪
  聰富意圖販賣而持有毒品罪部分，有刑法第59條之適用等語（
  本院卷一第183頁），然查，被告洪聰富就上開意圖販賣而持
  有毒品罪，依毒品危害防制條例第17條第2項、第1項遞減後，
  依一般國民社會感情，對照其可判處之法定最低刑度已減至1
  年8月有期徒刑以上，難認情輕法重而有顯可憫恕之處，自無
  適用刑法第59條規定酌量減輕其刑之餘地。
四、被告楊宗凱、林宬胤刑之減輕事由：
㈠被告楊宗凱、林宬胤所犯就上開犯罪事實壹、一及壹、二所示
  之販賣第一級毒品犯行，其交易對象為1人，相較於長期、鉅
  量、對多數人販賣而獲取暴利之毒梟而言，其等2人所為對社
  會秩序與國民健康之危害，輕重尚屬有別，而販賣第一級毒品
  罪最低法定本刑為無期徒刑，尚有情輕法重之處，爰均依刑法
  第59條之規定酌減其刑。
㈡被告楊宗凱、林宬胤就上開犯罪事實壹、三所示之販賣第一級
　毒品未遂罪，經依未遂犯規定減輕後，法定最低刑度已減至15
  年有期徒刑以上，被告2人對犯行未能坦承，尚無悔意，並無
  情輕法重、在客觀上足以引起一般同情而堪憫恕之處，尚無適
  用刑法第59條規定酌量減輕其刑之餘地。
㈢毒品危害防制條例第十七條第二項規定「犯第四條至第八條之
  罪罪於偵查及審判中均自白者，減輕其刑」，係為鼓勵是類犯
  罪行為人自白、悔過，並期訴訟經濟、節約司法資源而設。此
  所謂「自白」，係指對自己之犯罪事實全部或主要部分為肯定
  供述之意。自白販賣毒品，其關於毒品交易之種類、金額、時
  間、地點等供述內容，須令人足以辨識被告具有肯認其有販賣
  毒品事實之意思，始具有自白效力（最高法院106年度台上字
  第140號判決意旨參照）。又毒品危害防制條例所稱之「運輸
  」，固指轉運輸送毒品，亦即由一地轉運輸送另一地，且不以
  國外輸入國內或國內輸出國外為限，其在國內運送者，亦屬之
  ，更不論其是否意在圖利，究係為人抑或為己，運輸方法究為
  海運、空運、陸運或海陸空聯運，皆包括在內。惟運輸毒品罪
  乃故意作為犯，自須具備故意之主觀構成要件；亦即行為人除
  客觀上必須為轉運及輸送毒品之行為外，主觀上亦須本於「運
  輸之意思」而為毒品之搬運輸送，始足當之。倘不問其犯意如
  何，祇因在兩區域間具有夾帶或持送之客觀作為，即概以運輸
  毒品之重罪論處，對於單純為販賣或轉讓、施用等目的而攜帶
  毒品之行為，均另論以運輸毒品罪，則有評價過度之嫌。如僅
  為交付所販賣之毒品，而將毒品攜帶至買方處所，仍僅成立販
  賣毒品罪，而與運輸毒品罪無涉（最高法院109年度台上字第2
  388號判決意旨參照）。查，被告楊宗凱就上開犯罪事實壹、
  三部分，雖有承認運輸第二級毒品甲基安非他命之行為，然未
  承認營利之意圖，亦否認販賣之情，參酌上開判決意旨，其所
  犯仍應論以販賣毒品罪，且尚無毒品危害防制條例第17條第2
  項規定自白減刑之適用，併此敘明。
五、爰以行為人責任為基礎，審酌被告楊宗凱、林宬胤2人為圖
  一己私利，竟無視於國家防制毒品危害之禁令，而販賣毒品；
  而被告洪聰富欲營利販售而持有大量毒品，又持有大量槍彈、
  對執法之公務員拒捕、開槍射擊等行為，對我國社會安寧秩序
  及國人身體健康之危害至鉅，且有滋生其他犯罪之可能，所為
  誠屬不該；並考量被告洪聰富於警詢、偵查中及本院審理時均
  已坦認犯行，犯後態度尚可；被告楊宗凱、林宬胤均否認犯行
  ，就犯後態度上尚難為其等有利之認定，兼衡被告洪聰富有中
  度身心障礙證明（本院卷三第205頁）、被告3人各自之素行（
  參臺灣高等法院被告前案紀錄表）、學歷、家庭生活、經濟狀
  況（本院卷三第184至189頁）、犯罪之動機、目的、手段、各
  次販賣毒品之金額、所得利益、所生之危害等一切情狀，分別
  量處如附表一、二、三所示之刑，並就罰金部分諭知易服勞役
  之折算標準，以資懲儆。復基於數罪併罰限制加重與多數犯罪
  責任遞減原則，斟酌被告洪聰富係一人犯數罪，且犯罪時間有
  短期接近或重疊關係；被告楊宗凱、林宬胤2人本案所為均屬
  與毒品相關之犯罪，且各次販賣毒品之態樣雷同，亦係侵害同
  種類法益，為免其因重複相近類型犯罪，以實質累加之方式定
  應執行刑，致使刑度超過其行為之不法內涵，而違反罪責原則
  ，爰分別就其等所犯各罪合併定其應執行之刑如主文所示。
肆、沒收部分：
一、關於犯罪所得部分：
　　按犯罪所得，屬於犯罪行為人者，沒收之；前二項之沒收，
    於全部或一部不能沒收或不宜執行沒收時，追徵其價額，刑
    法第38條之1 第1 項前段、第3 項分別定有明文。經查：被
    告楊宗凱、林宬胤上開各次販毒既遂所得，因販毒者主要係
    被告楊宗凱，故合理推論販毒所得乃歸被告楊宗凱為支配者
    ，尚無證據足認被告林宬胤有所得，故各次販毒所得均在被
    告楊宗凱各次販賣既遂犯行下諭知沒收，於全部或一部不能
    沒收或不宜執行沒收時，追徵其價額。
二、關於供犯罪所用之物部分：
　　按犯第4條至第9條、第12條、第13條或第14條第1項、第2項
    之罪者，其供犯罪所用之物，不問屬於犯罪行為人與否，均
    沒收之，此為毒品危害防制條例第19條第1項所明定。經查
    ：扣案被告楊宗凱持有附表五之蘋果廠牌iPhone8手機1 支
    （含門號卡1張）、iPhone7手機1 支（含門號卡1張）；被
    告林宬胤持有附表六之蘋果廠牌iPhone12手機1支（含門號
    卡1張），均係被告楊宗凱、林宬胤共犯所有；而被告洪聰
    富持有附表八之蘋果廠牌iPhone7手機1支（含門號卡2張）
    ，乃係被告洪聰富單獨所有，且分別供其等毒品交易聯絡使
    用，業據被告等於本院審理時供述在卷（本院卷三第153、1
    56、160頁），爰均依毒品危害防制條例第19條第1 項規定
    ，分別在其等各次犯行下宣告沒收。
 三、關於扣案之毒品部分：
　　按查獲之第一、二級毒品，不問屬於犯罪行為人與否，均沒
    收銷燬之，毒品危害防制條例第18條第1項前段定有明文。
    經查，扣案如附表四所示之物，為被告楊宗凱、林宬胤於11
    1年1月18日所共同持有欲販售之毒品，爰在其等該次犯行下
    ，均諭知沒收銷燬之；扣案附表七編號㈠所示之第一級毒品
    海洛因，係被告洪聰富在111年1月15日所購入剩下之物，業
    據被告洪聰富供明在卷（本院卷三第162頁），爰在該次犯
    行下諭知沒收銷燬之；而111年1月15日並未購入第二級毒品
    甲基安非他命，是扣案七編號㈡所示之第二級毒品甲基安非
    他命，自屬111年1月13日所購入剩餘之物，亦屬合理推斷，
    故應在111年1月13日犯行下諭知沒收銷燬之。另盛裝該等毒
    品之各包裝袋，以現今採行之鑑驗方式，仍會殘留微量毒品
    而無法將之完全析離，應各與所包裝之毒品視為一體，爰併
    予宣告沒收銷燬之。
 四、關於扣案之槍彈部分：
　　附表九編號㈠之送鑑手槍1枝（槍枝管制編號0000000000，含
    彈匣1個、為制式手槍）為被告洪聰富所持有，並用以射擊
    員警之手槍，有前揭鑑定書可證，是應分別在其槍彈犯行及
    殺人未遂犯行下，依刑法第38條第1項規定予以諭知沒收；
    附表九編號㈡扣案衝鋒槍1枝（槍枝管制編號：0000000000、
    含彈匣1個）及手槍2枝（槍枝管制編號：0000000000、含彈
    匣3個、屬非制式手槍，0000000000、含彈匣1個、為非制式
    手槍），為被告洪聰富所持有，爰在其所犯槍彈犯行下，依
    刑法第38條第1項規定予以宣告沒收。至經試射之子彈已失
    其子彈之結構及功能、彈殼、彈頭亦非違禁物，爰不予宣告
    沒收。
五、至車牌號碼000-0000號自小客車1部，是被告林宬胤之母親
    張家琪所有，業據被告林宬胤供明在卷（本院卷三155頁）
    ，尚無證據足資認定張家琪知悉且同意該車供販毒使用，復
    考量比例原則，爰不予以宣告沒收；扣案現金，亦據被告楊
    宗凱、林宬胤陳明與販毒犯行無涉在案，爰不予以宣告沒收
    。
乙、不受理部分：
壹、公訴意旨略以：被告洪聰富明知第一級毒品海洛因係法律所
    禁止販賣之第一級毒品，仍分別基於意圖牟利而販賣第一級
    毒品海洛因之犯意，而為下列行為：一、於110年10月4日4
    時許，在陳沛琪（涉及販毒罪嫌部分，另由警移送臺灣彰化
    地方檢署偵辦）位於彰化縣○○鄉○○路00號之三合院住處，將
    第一級毒品海洛因半塊（重量約177.5公克），以40萬元之
    代價，販賣予陳沛琪，並完成交付。二、110年10月6日22時
    40分許，在陳沛琪上開住處，將第一級毒品海洛因半塊（重
    量約177.5公克），以38萬元之代價，販賣予陳沛琪，並完
    成交付。因認被告洪聰富此部分均係涉犯毒品危害防制條例
    第4條第第1項之販賣第一級毒品罪嫌等語。
貳、按同一案件繫屬於有管轄權之數法院者，由繫屬在先之法院
    審判之，刑事訴訟法第8條前段定有明文；又案件有依刑事
    訴訟法第8條之規定不得為審判之情形者，法院應諭知不受
    理之判決，刑事訴訟法第303 條第7 款亦有明定。是以同一
    案件繫屬於有管轄權之數法院，除已依刑事訴訟法第8 條但
    書規定「經共同之直接上級法院裁定，亦得由繫屬在後之法
    院審判」者外，原則上應由繫屬在先之法院審判之。又此處
    之「同一案件」係指所訴兩案之被告相同，被訴之犯罪事實
    亦屬同一者而言；接續犯、吸收犯、結合犯、加重結果犯及
    刑法修正前之常業犯等實質上一罪，暨想像競合犯、刑法修
    正前之牽連犯、連續犯之裁判上一罪者，均屬同一事實（最
    高法院98年度台上字第6899號判決意旨可資參照）。
參、經查，被告洪聰富同一販賣第一級毒品予陳沛琪之犯行，業
    據臺灣彰化地方檢察署檢察官（下稱彰化地檢署）以111年
    偵字第2814號提起公訴，於111年3月16日繫屬於臺灣彰化地
    方法院（110年度訴字第301號案件審理中），有上開起訴書
    、臺灣高等法院被告前案紀錄表可考，而公訴意旨所指犯罪
    事實，核與上揭販賣第一級毒品海洛因犯行，雖本案檢察官
    認上開2次販毒予陳沛琪之行為，係屬數罪，而彰化地檢署
    則認為係單純一罪關係，惟上開兩案起訴之事實仍屬同一事
    實委無疑義，是本案檢察官就被告洪聰富同一販毒事實之犯
    行向本院提起公訴，並於111年3月17日繫屬於本院，有本院
    收文章在卷可考（本院卷一第45頁），自屬有誤。準此，被
    告此部分犯行既經臺灣彰化地方檢察署檢察官以上開前案起
    訴在先，復經臺灣雲林地檢署檢察官重行起訴，揆諸上開說
    明，本案關於被告洪聰富此部分犯行，自應諭知不受理之判
    決。
丙、適用之法律（僅引程序法）：刑事訴訟法第299條第1項前段
    、第303條第7款。
本案經檢察官黃立夫提起公訴，檢察官蔡如琳到庭執行職務。
中　　華　　民　　國　　111 　年　　7 　　月　　20　　日
              刑事第三庭  審判長法  官  吳基華
                                法  官  蘇珈漪
                                法  官  蔡美華
以上正本證明與原本無異。
如不服本判決應於收受判決後20日內向本院提出上訴書狀，並應
敘述具體理由；其未敘述上訴理由者，應於上訴期間屆滿後20日
內向本院補提理由書（均須按他造當事人之人數附繕本）。「切
勿逕送上級法院」。
中　　華　　民　　國　　111 　年　　7 　　月　　20　　日
                                書記官　陳智仁
附表一：
編號 犯罪事實 罪名、宣告刑及沒收  1 如犯罪事實欄壹、一所示 洪聰富意圖販賣而持有第一級毒品罪，處有期徒刑貳年陸月。 扣案附表八所示之物沒收；扣案附表七編號㈡所示之物沒收銷燬之。  2 如犯罪事實欄壹、二所示 洪聰富意圖販賣而持有第一級毒品罪，處有期徒刑貳年貳月。 扣案附表八所示之物沒收；扣案附表七編號㈠所示之物沒收銷燬之。  3 如犯罪事實欄貳、一所示 洪聰富犯非法持有制式手槍罪，處有期徒刑柒年，併科罰金新臺幣參拾陸萬元，罰金如易服勞役，以新臺幣壹仟元折算壹日。 扣案之附表九編號㈠、㈡所示之物沒收。  4  如犯罪事實欄貳、二所示 洪聰富犯殺人未遂罪，處有期徒刑陸年。 扣案之附表九編號㈠所示之物沒收。 

附表二：
編號 犯罪事實 罪名、宣告刑及沒收  1 如犯罪事實欄壹、一所示 楊宗凱共同犯販賣第一級毒品罪，處有期徒刑拾捌年。 扣案附表五、六所示之物沒收；未扣案之犯罪所得新臺幣貳佰零伍萬元沒收，於全部或一部不能沒收或不宜執行沒收時，追徵其價額。  2 如犯罪事實欄壹、二所示 楊宗凱共同犯販賣第一級毒品罪，處有期徒刑拾柒年。 扣案附表五、六所示之物沒收；未扣案之犯罪所得新臺幣壹佰零參萬元沒收，於全部或一部不能沒收或不宜執行沒收時，追徵其價額。  3 如犯罪事實欄壹、三所示 楊宗凱共同犯販賣第一級毒品未遂罪，處有期徒刑拾陸年。 扣案附表五、六所示之物沒收；扣案附表四所示之物沒收銷燬之。 

附表三：
編號 犯罪事實 罪名、宣告刑及沒收  1 如犯罪事實欄壹、一所示 林宬胤共同犯販賣第一級毒品罪，處有期徒刑拾柒年。 扣案附表五、六所示之物沒收。  2 如犯罪事實欄壹、二所示 林宬胤共同犯販賣第一級毒品罪，處有期徒刑拾陸年。 扣案附表五、六所示之物沒收。  3 如犯罪事實欄壹、三所示 林宬胤共同犯販賣第一級毒品未遂罪，處有期徒刑拾伍年陸月 。 扣案附表五、六所示之物沒收；扣案附表四所示之物沒收銷燬之。 

附表四、
第一級毒品海洛因一塊（純度78.74％、純質淨重277.17公克、驗
餘淨重351.71公克，含包裝袋1個）及第二級毒品甲基安非他命
一包（純度76％、純質淨重759.93公克、驗餘淨重999.80公克，
含包裝袋1個）

附表五、
楊宗凱所有之蘋果廠牌iPhone8手機1支（含門號卡1張）、iPhon
e7手機1支（含門號卡1張）

附表六、
林宬胤所有之蘋果廠牌iPhone12手機1支（含門號卡1張）

附表七、
編號㈠：第一級毒品海洛因7包（其中5包純度73.19％、純質淨重8
5.92公克，另2包純度81.30％、純質淨重4.71公克，驗餘淨重共1
22.169公克，含包裝袋7個）
編號㈡：第二級毒品甲基安非他命8包（驗餘淨重共81.0326，含
包裝袋8個）

附表八、
洪聰富所有之蘋果廠牌iPhone7手機1支（含門號卡2張）

附表九、
編號㈠：送鑑手槍1枝（槍枝管制編號0000000000，含彈匣1個、
為制式手槍）
編號㈡：衝鋒槍1枝（槍枝管制編號：0000000000、含彈匣1個）
及手槍2枝（槍枝管制編號：0000000000、含彈匣3個、屬非制式
手槍；0000000000、含彈匣1個、為非制式手槍）。

附錄本案所犯法條
毒品危害防制條例第4條
製造、運輸、販賣第一級毒品者，處死刑或無期徒刑；處無期徒
刑者，得併科新臺幣 3 千萬元以下罰金。
製造、運輸、販賣第二級毒品者，處無期徒刑或 10 年以上有期
徒刑，得併科新臺幣 1 千 5 百萬元以下罰金。
製造、運輸、販賣第三級毒品者，處 7 年以上有期徒刑，得併
科新臺幣 1 千萬元以下罰金。
製造、運輸、販賣第四級毒品者，處 5 年以上 12 年以下有期
徒刑，得併科新臺幣 5 百萬元以下罰金。
製造、運輸、販賣專供製造或施用毒品之器具者，處 1 年以上
7 年以下有期徒刑，得併科新臺幣 1 百 50 萬元以下罰金。
前五項之未遂犯罰之。
中華民國刑法第135條
對於公務員依法執行職務時，施強暴脅迫者，處 3 年以下有期
徒刑、拘役或 30 萬元以下罰金。
意圖使公務員執行一定之職務或妨害其依法執行一定之職務或使
公務員辭職，而施強暴脅迫者，亦同。
犯前二項之罪而有下列情形之一者，處 6 月以上 5 年以下有期
徒刑：
一、以駕駛動力交通工具犯之。
二、意圖供行使之用而攜帶兇器或其他危險物品犯之。
犯前三項之罪，因而致公務員於死者，處無期徒刑或 7 年以上
有期徒刑；致重傷者，處 3 年以上 10 年以下有期徒刑。
中華民國刑法第271條
（普通殺人罪）
殺人者，處死刑、無期徒刑或 10 年以上有期徒刑。
前項之未遂犯罰之。
預備犯第 1 項之罪者，處 2 年以下有期徒刑。
槍砲彈藥刀械管制條例第7條
未經許可，製造、販賣或運輸制式或非制式火砲、肩射武器、機
關槍、衝鋒槍、卡柄槍、自動步槍、普通步槍、馬槍、手槍或各
類砲彈、炸彈、爆裂物者，處無期徒刑或 7 年以上有期徒刑，
併科新臺幣 3 千萬元以下罰金。
未經許可，轉讓、出租或出借前項所列槍砲、彈藥者，處無期徒
刑或 5 年以上有期徒刑，併科新臺幣 1 千萬元以下罰金。
意圖供自己或他人犯罪之用，而犯前二項之罪者，處死刑或無期
徒刑；處徒刑者，併科新臺幣 5 千萬元以下罰金。
未經許可，持有、寄藏或意圖販賣而陳列第 1 項所列槍砲、彈
藥者，處 5 年以上有期徒刑，併科新臺幣 1 千萬元以下罰金。
意圖供自己或他人犯罪之用，以強盜、搶奪、竊盜或其他非法方
法，持有依法執行公務之人所持有之第 1 項所列槍砲、彈藥者
，得加重其刑至二分之一。
第 1 項至第 3 項之未遂犯罰之。
槍砲彈藥刀械管制條例第12條
未經許可，製造、販賣或運輸子彈者，處 1 年以上 7 年以下有
期徒刑，併科新台幣 500 萬元以下罰金。
未經許可，轉讓、出租或出借子彈者，處 6 月以上 5 年以下有
期徒刑，併科新台幣 300 萬元以下罰金。
意圖供自己或他人犯罪之用，而犯前二項之罪者，處 3 年以上
10 年以下有期徒刑，併科新台幣 700 萬元以下罰金。
未經許可，持有、寄藏或意圖販賣而陳列子彈者，處 5 年以下
有期徒刑，併科新台幣 300 萬元以下罰金。
第 1 項至第 3 項之未遂犯罰之。